臺灣高等法院臺中分院刑事裁定　
111年度聲字第897號
聲  請  人  臺灣高等檢察署臺中檢察分署檢察官     
受  刑  人  顧承恩



上列聲請人因受刑人數罪併罰有二裁判以上，聲請定其應執行之
刑（聲請案號：111年度執聲字第350號），本院裁定如下：
    主  文
甲○○因犯如附表所示各罪所處之刑，應執行有期徒刑捌年拾月。
    理  由
一、聲請意旨略以：本件受刑人甲○○（下稱受刑人）因兒童及少
    年性剝削防制條例等數罪，先後經判決確定如附表所示，數
    罪中雖有刑法第50條第1項但書所列情形，惟受刑人已請求
    檢察官聲請定應執行刑，有原署111年3月24日是否請求定應
    執行刑調查表足稽，應依刑法第50條第2項、第53條、第51
    條第5款規定，定其應執行之刑，爰依刑事訴訟法第477條第
    1項聲請裁定等語。
二、按數罪併罰，有二裁判以上者，依刑法第51條之規定，定其
    應執行之刑。數罪併罰，分別宣告其罪之刑，如宣告多數有
    期徒刑者，於各刑中之最長期以上，各刑合併之刑期以下，
    定其刑期。但不得逾30年。刑法第53條、第51條第5款分別
    定有明文。次按數罪併罰之案件，其各罪判決均係宣告刑，
    並非執行刑，縱令各案中一部分犯罪之宣告刑在形式上已經
    執行，仍應依法聲請犯罪事實最後判決之法院裁定，然後再
    依所裁定之執行刑，換發指揮書併合執行，其前已執行之有
    期徒刑部分，僅應予扣除而不能認為已執行完畢，在所裁定
    之執行刑尚未執行完畢前，各案之宣告刑不發生執行完畢之
    問題（最高法院90年度台非字第340號、95年度台非字第320
    號判決同此意旨）。是經法院以判決或裁定定其數罪之應執
    行刑確定者，該數罪所定之應執行刑尚未全部執行完畢，則
    其他已執行完畢之數罪仍應視為未執行完畢。查本件受刑人
    因犯如附表所示數罪，先後經本院及最高法院分別判處如附
    表所示之刑，均經確定在案，有各該刑事判決、臺灣高等法
    院被告前案紀錄表在卷可稽。而受刑人所犯如附表所示之罪
    ，有得易科罰金之罪及不得易科罰金之罪，本件自屬刑法第
    50條第1項但書第1款規定之情形。茲受刑人請求檢察官聲請
    定其應執行之刑，有臺灣臺中地方檢察署111年3月24日是否
    請求定應執行刑調查表附卷可稽（見本院卷第11頁），本院
    審核結果，認檢察官聲請為正當，應予准許，並衡酌受刑人
    所犯各罪之犯罪類型、行為態樣、手段、動機、侵害法益種
    類及責任非難程度，而為整體評價後，定其應執行刑。
三、據上論斷，應依刑事訴訟法第477條第1項，刑法第50條第1
    、2項、第51條第5款、第53條，裁定如主文。
中　　華　　民　　國　　111 　年　　4 　　月　　18　　日
            刑事第五庭    審判長法　官  鄭  永  玉
    　　　　　　　　　　　　　　法　官  周  莉  菁
  　　　　　　　　　　　　　　　法　官  卓  進  仕
以上正本證明與原本無異。     
如不服本裁定，應於裁定送達後5日內向本院提出抗告書狀(須附
繕本)。因疫情而遲誤不變期間，得向法院聲請回復原狀。
                                書記官  廖  家  莉
　　　　　　　　　　　　　　　　
中　　華　　民　　國　　111 　年　　4 　　月　　19　　日
附表：受刑人甲○○定應執行刑案件一覽表     編        號  1 2 3 罪        名  妨害自由 兒童及少年性剝削防制條例 兒童及少年性剝削防制條例 宣告刑  有期徒刑6月 有期徒刑3年8月 （共3次） 有期徒刑3年7月 （共16次） 犯罪日期  107年11月間某日 106年6、7月間至107年12月15、16日 102年間某日至108年1月間 偵查(自訴)機關年度案號  臺中地檢108年度偵字第2427號等 臺中地檢108年度偵字第2427號等 臺中地檢108年度偵字第2427號等  最後事實審 法　院 中高分院 中高分院 中高分院  案　號 110年度上訴字第 342、355號 110年度上訴字第 342、355號 110年度上訴字第 342、355號  判決 日期 110/09/01 110/09/01 110/09/01  確定 判決 法院 中高分院 最高法院 最高法院  案號 110年度上訴字第 342、355號 111年度台上字第 498、502號 111年度台上字第 498、502號  判　決 確定 日期 110/09/01 111/02/17 111/02/17 是否為得易科 罰金之案件  是 否 否 備註  臺中地檢110年度執字第12165號（已執畢） 臺中地檢111年度執字第2901號（編號2至8定應執行有期徒刑8年6月） 臺中地檢111年度執字第2901號（編號2至8定應執行有期徒刑8年6月） 
編        號  4 5 6 罪        名  兒童及少年性剝削防制條例 兒童及少年性剝削防制條例 兒童及少年性剝削防制條例 宣告刑  有期徒刑3年6月 （共6次） 有期徒刑1年10月 有期徒刑2年8月 犯罪日期  106年7月間某日至107年12月間某日 107年10月20日至同年10月28日間 105年7月至同年10、11月間 偵查(自訴)機關年度案號  臺中地檢108年度偵字第2427號等 臺中地檢108年度偵字第2427號等 臺中地檢108年度偵字第2427號等  最後事實審 法　院 中高分院 中高分院 中高分院  案　號 110年度上訴字第 342、355號 110年度上訴字第 342、355號 110年度上訴字第 342、355號  判決 日期 110/09/01 110/09/01 110/09/01  確定 判決 法院 最高法院 最高法院 最高法院  案號 111年度台上字第 498、502號 111年度台上字第 498、502號 111年度台上字第 498、502號  判　決 確定 日期 111/02/17 111/02/17 111/02/17 是否為得易科 罰金之案件  否 否 否 備註  臺中地檢111年度執字第2901號（編號2至8定應執行有期徒刑8年6月） 臺中地檢111年度執字第2901號（編號2至8定應執行有期徒刑8年6月） 臺中地檢111年度執字第2901號（編號2至8定應執行有期徒刑8年6月） 
編        號  7 8  罪        名  兒童及少年性剝削防制條例 兒童及少年性剝削防制條例  宣告刑  有期徒刑2年7月 （共18次） 有期徒刑2年6月 （共3次）  犯罪日期  101年6月至105年7月間 101年11月間某日至104年間  偵查(自訴)機關年度案號  臺中地檢108年度偵字第2427號等 臺中地檢108年度偵字第2427號等   最後事實審 法　院 中高分院 中高分院   案　號 110年度上訴字第 342、355號 110年度上訴字第 342、355號   判決 日期 110/09/01 110/09/01   確定 判決 法院 最高法院 最高法院   案號 111年度台上字第 498、502號 111年度台上字第 498、502號   判　決 確定 日期 111/02/17 111/02/17  是否為得易科 罰金之案件  否 否  備註  臺中地檢111年度執字第2901號（編號2至8定應執行有期徒刑8年6月） 臺中地檢111年度執字第2901號（編號2至8定應執行有期徒刑8年6月）